臺灣高雄地方法院刑事判決　　　　　　　　　　　　　九十一年度自字第三四二號
　　自　訴　人　乙○○　住高雄.
　　被　　　告　丁○○　男二十.
　　被　　　告　丙○○○女四十.
　　被　　　告　戊○○　男二十.
　　被　　　告　己○○　女二十.
右列被告等因傷害等案件，經自訴人提起自訴，本院判決如左：
    主  文
丁○○傷害人之身體，處拘役伍拾日，如易科罰金，以佰元折算壹日。
戊○○以加害生命之事，恐嚇他人，致生危害於安全，處拘役伍拾日，如易科罰金，
以參佰元折算壹日。
丁○○被訴殺人、強制、恐嚇部分均無罪。
戊○○被訴於九十年四月九日之傷害部分、殺人、強制、於九十年十二月四日、九十
一年四月九日之恐嚇部分均無罪。
丙○○○、己○○均無罪。
    事  實
一、丁○○與乙○○係夫妻關係，二人平日感情不睦。丁○○基於傷害人身體之犯意
    ，於民國九十一年四月九日下午八時五十分許，在高雄縣大寮鄉○○村○○路一
    二八號住處，因細故與其妻乙○○發生爭吵，竟先將開飲機推倒在地致熱水溢出
    ，又徒手將乙○○推倒在地，致乙○○受有左側小腿一至二度燙傷之傷害。
二、戊○○係丁○○之胞兄。緣戊○○因乙○○對其本人及其家人提起本件自訴，而
    心生不滿，於九十一年九月二十四日下午六時二十三許至本院開庭完畢後，基於
    恐嚇之犯意，由不知情之丁○○駕駛自小貨車搭載戊○○，行經高雄縣鳳山市○○路與南京路口，見乙○○與其友人段筱琪及不詳姓名年籍之男子分別騎乘機車
    二部在該路口等候紅綠燈，竟獨自下車持不詳刀械，以加害生命之事向在場之乙○○恫稱：小心一點，不要再告了等語，致使乙○○心生畏懼，危害於安全。
三、案經乙○○提起自訴。
    理  由
壹、有罪部分：
一、訊據被告丁○○矢口否認有何傷害之犯行，辯稱：伊係不小心致自訴人成傷云云
    。惟查，右揭犯罪事實，業據自訴人乙○○指述綦詳，並有診斷證明書一紙附於
    本院九十一年度暫家護字第一三八號卷內，而被告丁○○於本院九十一年度家護
    字第五七六號通常保護令案件調查中亦供承：「．．我是將開飲機推倒，再將聲
    請人（自訴人）推倒後而造成她腿燙傷。」等語（見本院九十一年度家護字第五
    七六號通常保護令卷九十一年五月二十八日非訟事件筆錄），是被告丁○○所辯
    ，顯係事後卸責之詞，不足採信。訊據被告戊○○矢口否認有何恐嚇之犯行。惟
    查，右揭犯罪事實，業據自訴人乙○○指述綦詳，核與證人段筱琪於本院調查程
    序中證述情節大致相符，是被告戊○○空言否認，無非係事後圖卸之詞，亦非可
    採。本件事證明確，被告丁○○傷害之犯行，被告戊○○恐嚇之犯行，均洵堪認
    定。
二、核被告丁○○所為，係犯刑法第二百七十七條第一項之傷害罪。核被告戊○○所
    為，係犯刑法第三百零五條以加害生命之事恐嚇罪。爰審酌被告二人犯罪之動機
    ，與自訴人之親等關係，犯後均否認犯行，暨自訴人之受傷程度等一切情狀，分
    別量處如主文所示之刑，並均諭知易科罰金之折算標準。
貳、無罪部分：
一、自訴意旨略以：自訴人於九十年十二月四日下午十一時許，因細故遭丙○○○、
    戊○○、己○○恐嚇及身體攻擊，造成身體多處受傷，被告丙○○○、戊○○、
    己○○均涉犯傷害及恐嚇罪嫌（傷害部分業據自訴人當庭撤回）。又於九十一年
    四月九日，又因細故遭丙○○○、戊○○、己○○傷害，戊○○並對自訴人恐嚇
    ，被告丙○○○、戊○○、己○○均涉犯恐嚇罪嫌。又於九十一年九月二十四日
    下午六時二十三許，自訴人至本院開庭完畢後，於本院門口，遭丙○○○、己○○公然侮辱，自訴人置之不理欲騎乘機車離開，遭丙○○○、己○○、丁○○、
    戊○○阻擋，且遭丁○○駕車搭載戊○○尾隨自訴人與友人二人所分別騎乘之機
    車二部，於高雄縣鳳山市○○路與南京路口，遭戊○○持刀砍殺未砍到，被告丁○○、丙○○○、己○○三人均涉犯殺人、強制、恐嚇等罪嫌。被告戊○○涉犯
    殺人、強制等罪嫌。被告丙○○○、己○○另涉犯公然侮辱、誹謗等罪嫌。
二、按犯罪事實應依證據認定之，無證據不得推定其犯罪事實；又不能證明被告犯罪
    ，應諭知無罪之判決，刑事訴訟法第一百五十四條、第三百零一條第一項定有明
    文。次按犯罪事實之認定，應憑真實之證據，倘證據是否真實尚欠明顯，自難以
    擬制推測之方法，為其判斷基礎。又告訴人之告訴，係以使被告受刑事訴追為目
    的，是其陳述是否與事實相符，仍應調查其他證據以資審認，最高法院五十三年
    台上字第六五六號、五十二年台上一三００號等判例可供參照。
三、訊據被告丁○○堅決否認有何殺人、強制、恐嚇等犯行，訊據被告戊○○堅決否
    認有何殺人、於九十一年四月九日之傷害、強制、於九十年十二月四日、九十一
    年四月九日之恐嚇等犯行，訊據被告丙○○○、己○○均堅決否認有何殺人、於
    九十一年四月九日之傷害、強制、恐嚇、公然侮辱、誹謗等犯行。經查：
（一）證人即自訴人之母張貴美於本院調查程序中證稱：九十年十二月四日，自訴人
      與被告丁○○發生爭執時，伊有在場，當時伊不太瞭解丁○○有無恐嚇自訴人
      ，後丁○○之家人至現場時，戊○○有出言恐嚇（經本院曉諭恐嚇內容，該證
      人未能具體陳述），戊○○、丙○○○、己○○三人均未出手毆打自訴人；九
      十一年四月九日，伊與伊女即自訴人、自訴人之女、丁○○四人在場，丁○○
      對自訴人外出一事不悅，摔壞溫水瓶，而燙傷自訴人，自訴人與丁○○在住處
      客廳爭執時，伊未聽到丁○○有恐嚇自訴人，後員警到場等語（見本院九十一
      年十一月十二日訊問筆錄）。證人即於九十一年四月九日至現場處理之員警甲○○於本院調查程序中亦結證稱：伊因據報而至現場處理，到場時自訴人已受
      傷，只有自訴人、自訴人之母、丁○○三人在現場，之後戊○○、丙○○○亦
      至現場，雙方發生口角爭執，當時現場很吵雜，伊並未聽聞被告等人有出言恐
      嚇自訴人等語（見本院九十一年十一月十二日訊問筆錄），是自訴人指述被告
      戊○○、丙○○○、己○○人有於九十年十二月四日之恐嚇、九十一年四月九
      日傷害、恐嚇自訴人；被告丁○○有於九十年十二月四日、九十一年四月九日
      恐嚇自訴人等事實，尚非可採。
（二）自訴人於本院調查程序中陳稱：九十一年九月二十四日下庭後，雙方發生口角
      ，戊○○欲毆打伊未打到，至大門口己○○記下伊車牌，雙方在大門口又發生
      爭吵，丁○○、戊○○駕車尾隨伊等至國泰路與南京路口時，戊○○下車持刀
      追伊友，伊友騎車逃跑，伊跑至路中呼救，無人理睬，戊○○走至伊身旁大聲
      罵伊「叫什麼叫」等語（見本院九十一年十二月三日訊問筆錄）。證人段筱琪
      於本院調查程序中則結證稱：伊與伊男友於九十一年九月二十四日陪同自訴人
      開庭，庭訊後雙方在第二法庭發生爭執，後戊○○、丁○○駕駛貨車，尾隨在
      後，至高雄縣鳳山市○○路與南京路口時，戊○○下車持刀追伊男友，伊男友
      騎車逃跑，伊向路邊車輛求救，無人相理，伊即自己報警處理，丁○○當時下
      車僅站在旁邊，未做何事等語（見本院九十一年十二月三日訊問筆錄），是依
      自訴人與證人段筱琪所陳述該日之情形，當日僅有被告戊○○之恐嚇行為觸犯
      刑罰而已，是自訴人指述被告四人上開之犯嫌，應係對法律不熟悉而誤認之結
      果，自難遽論被告丁○○、丙○○○、己○○三人以殺人、強制、恐嚇等罪責
      ；被告戊○○以殺人、強制等罪責；被告丙○○○、己○○以公然侮辱、誹謗
      等罪責。
五、此外，本院復查無其他積極證據足資證明被告四人有自訴人所指訴此部分之犯行
    ，既然不能證明被告四人此部分之犯罪，揆諸前揭說明，自應為被告四人此部分
    無罪之諭知。
據上論斷，應依刑事訴訟法第二百九十九條第一項前段、第三百零一條第一項，刑法
第二百七十七條第一項、第三百零五條、第四十一條第一項，罰金罰緩提高標準條例
第一條前段、第二條，判決如主文。
中    華    民    國    九十一    年      十二      月      三十一      日
                                  臺灣高雄地方法院刑事庭
                                      法  官  何悅芳
右正本證明與原本無異。
如不服本判決，應於判決送達後十日內，向本院提出上訴狀。
                                      書記官  顏宗貝
中    華    民    國    九十一    年      十二      月      三十一      日
附錄本案論罪科刑法條全文：
刑法第二百七十七條第一項
傷害人之身體或健康者，處三年以下有期徒刑、拘役或一千元以罰金。
刑法第三百零五條：
以加害生命、身體、自由、名譽、財產之事，恐嚇他人，致生危害於安全者，處二年
以下有期徒刑、拘役或三百元以下罰金。
